【裁判字號】    97,易,1098
【裁判日期】    980618
【裁判案由】    贓物等
【裁判全文】
臺灣桃園地方法院刑事判決              97年度易字第1098號
公  訴  人  臺灣桃園地方法院檢察署檢察官
被      告  乙○○
被      告  丙○○
                      （另案在臺灣台東監獄東成分監執行中
被      告  甲○○
上列被告因竊盜等案件，經檢察官提起公訴（九十七年偵字第二
二八七三號）及移送併案審理（九十八年度偵字第二一七一號）
，本院判決如下：
    主  文
乙○○犯如附表編號(一)至(十二)所示之罪，均累犯，各處如附表編號
(一)至(十二)所示之刑及從刑。應執行有期徒刑陸年陸月，扣案之運動
帽肆頂、黑色手套參雙、口罩壹只、彈弓壹支、鐵鎚壹支、起子
參支均沒收。
丙○○犯如附表編號(十一)、(十二)所示之罪，均累犯，各處如附表編號
(十一)、(十二)所示之刑及從刑。應執行有期徒刑壹年貳月，扣案之運動
帽肆頂、黑色手套參雙、口罩壹只、彈弓壹支、鐵鎚壹支、起子
參支均沒收。
甲○○故買贓物，處有期徒刑肆月，如易科罰金，以新臺幣壹仟
元折算壹日。又故買贓物，處有期徒刑肆月，如易科罰金，以新
臺幣壹仟元折算壹日。應執行有期徒刑陸月，如易科罰金，以新
臺幣壹仟元折算壹日。
    事  實
一、乙○○前曾因毒品危害防制條例、竊盜等案件，經本院於民
    國95年1 月23日分別以九十四年度壢簡字第一七五五號、九
    十四年度易字第一○六六號判決，各判處有期徒刑四月、應
    執行有期徒刑二年四月確定，嗣於95年7月3日經本院以九十
    五年度聲字第一九八七號裁定應執行有期徒刑二年七月確定
    ，再經本院以九十六年度聲減字第二三八六號裁定減刑並定
    應執行有期徒刑二年五月確定，於96年12月4 日假釋出監付
    保護管束，於97年5 月30日保護管束期滿，假釋未經撤銷，
    其未執行之刑，以已執行論（起訴書誤以97年5月5日縮刑期
    滿以執行完畢論）。丙○○因偽造文書案件，經本院於96年
    5月7日以九十五年度壢簡字第一八六九號判決判處有期徒刑
    三月確定，嗣經本院以九十六年度聲減字第二九三八號裁定
    減為有期徒刑一月又十五日確定，於96年11月23日易科罰金
    執行完畢。
二、乙○○基於意圖為自己不法之所有，或夥同有竊盜犯意聯絡
    之吳家慶（綽號「眼鏡」，另經本院以九十八年度審易字第
    三二三號判決判處應執行有期徒刑四年），或兼夥同有竊盜
    犯意聯絡之真實姓名年籍不詳而綽號「阿福」之成年男子，
    或夥同有竊盜犯意聯絡之某真實姓名年籍不詳之成年男子，
    於附表編號(一)至(十)所示之時、地，攜帶乙○○所有客觀上足
    以對人生命、身體、安全構成威脅而具有危險性之彈弓、鐵
    鎚各一支及起子三支，及乙○○所有供或備供行竊時用以掩
    飾面貌、隱藏指紋或破壞門扇、安全設備以利行竊之運動帽
    四頂、黑色手套三雙、口罩一只，以各該編號所示之方式，
    共同竊得如各該編號所示之財物。
三、又乙○○與丙○○共同基於意圖為自己不法所有之竊盜犯意
    聯絡，分別於附表編號(十一)、(十二)所示時、地，攜帶上開工具，
    以編號(十一)、(十二)所示方式，竊得螢幕保護貼二十一包、記憶卡
    九張、3.5G網卡一張、藍芽耳機二副、攝影機十台、筆記型
    電腦一台、數位相機十一台，嗣經警依遭竊商家所僱用之保
    全業者先前提供的資料及監視錄影畫面，追查乙○○所有之
    現代廠牌的白色自用小客車，並依乙○○之行動電話通聯紀
    錄，循線於97年10月27日凌晨4 時40分許，在國道一號高速
    公路楊梅收費站查獲乙○○及丙○○，並在乙○○駕駛之上
    開自用小客車上查獲乙○○、丙○○甫自附表編號(十一)、(十二)所
    示商家竊得之螢幕保護貼二十一包、記憶卡九張、3.5G網卡
    一張、藍芽耳機二副、攝影機十台、筆記型電腦一台、數位
    相機十一台，及扣得乙○○所有供或備供行竊時用以掩飾面
    貌、隱藏指紋或破壞門扇、安全設備以利行竊之運動帽四頂
    、黑色手套三雙、口罩一只、鐵鎚一支及起子三支等物。而
    乙○○於有偵查犯罪職權之公務員或機關發覺其如附表編號
    (一)至(五)、(六)、(九)、(十)所示之加重竊盜犯行前，即主動向製作
    筆錄之員警自首犯罪，並進而接受本件裁判。
四、甲○○明知乙○○所兜售之SONY ERICSSON牌W980I型行動電
    話一支（下稱系爭行動電話）及SONY牌T77 型數位相機一台
    （下稱系爭數位相機），均係來路不明之贓物，竟基於故買
    贓物之犯意，分別於97年9 月間某日及同年10月間某日，在
    其位於桃園縣中壢市○○路65號所經營之「恆利二手3C商行
    」內，分別以新臺幣（下同）五千元及三千元之價格，向乙○○買受系爭行動電話與數位相機，嗣因乙○○之供述，為
    警循線於97年10月27日下午3時5分許，在甲○○上開店內查
    獲，始知上情。
五、案經內政部警政署刑事警察局移請臺灣桃園地方法院檢察署
    檢察官偵查起訴及移送併辦。
    理  由
甲、證據能力：
    按被告以外之人於審判外之言詞或書面陳述，除法律有規定
    者外，不得作為證據。被告以外之人於審判外之陳述，雖不
    符刑事訴訟法第一百五十九條之一至第一百五十九條之四之
    規定，而經當事人於審判程序同意作為證據，法院審酌該言
    詞陳述或書面陳述作成時之情況，認為適當者，亦得為證據
    ；當事人、代理人或辯護人於法院調查證據時，知有刑事訴
    訟法第一百五十九條第一項不得為證據之情形，而未於言詞
    辯論終結前聲明異議者，視為有前項之同意，刑事訴訟法第
    一百五十九條第一項、第一百五十九條之五分別定有明文。
    又刑事訴訟法第一百五十九條第一項立法意旨，乃在於確保
    被告之反對詰問權。同法第一百五十九條之五規定之立法意
    旨，則在於確認當事人對於傳聞證據有處分權，得捨棄反對
    詰問之權利，同意傳聞證據可作為證據。惟因刑事訴訟制度
    尚非採澈底之當事人進行主義，乃又限制以法院認為適當者
    ，始得為證據。因此，當事人同意或依法視為同意某項傳聞
    證據作為證據使用者，實質上即表示有反對詰問權之當事人
    已捨棄其權利，如法院認為適當者，不論該傳聞證據是否具
    備刑事訴訟法第一百五十九條之一至第一百五十九條之四所
    定情形，均容許作為證據（最高法院九十七年度台上字第六
    一六二號判決要旨參照）。經查，本件所引用之被告以外之
    人於審判外之供述證據，固屬傳聞證據，惟被告乙○○、丙○○、甲○○於本院行準備程序時對上開證據均有證據能力
    乙節均無意見（見本院卷第49頁），且公訴人及被告三人迄
    本院言詞辯論終結前，對上開證據不予爭執，亦未聲明異議
    ，本院審酌上開證據資料製作時之情況，尚無違法不當及證
    明力明顯過低之瑕疵，亦認為以之作為證據應屬適當，揆諸
    前開規定，認前揭證據資料均有證據能力。至其餘非供述證
    據，本院查無有何違反法定程序取得之情形，應認有證據能
    力。
乙、認定犯罪事實所憑證據及理由：
壹、被告乙○○、丙○○所犯共同加重竊盜部分：
一、上揭事實欄二、三所示之犯罪事實，業經被告乙○○及丙○○於警詢、偵查及本院審理時以被告身分坦承不諱，且被告
    乙○○、丙○○於偵查中均經轉換為證人身分後結證屬實，
    並有證人彭百盛、曾邦建、楊宏偉、蔡旭祐、劉宜祐、林金
    蓮、昌信宏、田英信、王文榜及彭湘萍於警詢之證述，及損
    失庫存明細表、庫存明細表、失竊清單、現場盤點明細表、
    失竊明細表、失竊庫存明細表、贓物認領保管單、監視器翻
    拍照片等在卷可稽，復有被告乙○○所有供或備供犯本件竊
    盜犯行使用之運動帽四頂、黑色手套三雙、口罩一只、彈弓
    與鐵鎚各一支、起子三支等扣案足憑，堪信被告乙○○、丙○○之自白與事實相符。
二、綜上所述，此部分事證明確，被告乙○○、丙○○如附表各
    編號所示之加重竊盜犯行洵堪認定，均應依法論科。
貳、被告甲○○所犯故買贓物部分：
一、訊據被告甲○○固坦承有於事實欄四所示時、地，分別以五
    千元及三千元之代價，向被告乙○○構買系爭行動電話及系
    爭數位相機之情，惟矢口否認有故買贓物之犯行，辯稱：伊
    是以一般二手行情價收購，且乙○○出售物品時係表示該物
    品為友人託售，伊不知是贓物云云。經查：
（一）被告乙○○於警詢時先供稱：我所竊取之物品是賣給徐姓
      老闆及跳蚤市場，我是與徐姓老闆在他位於中壢市○○路
      上的店內交易，我賣給他一支手機五千元，還有一次拿一
      部SONY牌數位相機至他店裏交易三千元。徐姓老闆沒有登
      記我個人資料或其他可辨識贓物之資料，且我賣他之前就
      曾告訴他，這些都是我負責幫人銷贓的，他仍開價與我交
      易並依低價收購等語（見九十七年度偵字第二二八七三號
      卷第8 頁、第11至12頁），嗣於偵查中經轉換為證人身分
      後復具結證稱：我有賣一台數位相機三千元、一隻易利信
      手機五千元給甲○○，我有說我是幫人家銷贓，因為朋友
      介紹說甲○○有在收，我就直接去找他等語（見九十七年
      度偵字第二二八七三號卷第238 頁），俟本院審理時仍具
      結證稱：我有賣系爭行動電話及系爭數位相機給甲○○，
      我是分二次在他店裏賣他，我有跟甲○○說「老闆這些東
      西是我朋友偷來，我只是代為銷贓，這些東西你要不要」
      ，甲○○說好。我當時敢對甲○○說這東西是偷來的，就
      是想說把贓物這些事情告訴店家，店家如果還願意收，我
      偷的東西就有管道可以賣，如果店家不願意收，我就不要
      再到這家店來賣等語（見本院卷第100至103頁），足見被
      告乙○○前後證述內容均屬一致，且由被告乙○○曾竊取
      大量電子產品之情形觀之，被告乙○○為試探被告甲○○
      是否願意並提供銷贓管道而先坦承所出售之系爭行動電話
      及數位相機均為贓物乙情，與常情並不違背。況被告乙○○與被告甲○○間不僅無仇恨或糾紛（見九十七年度偵字
      第二二八七三號卷第24頁），且被告甲○○為被告乙○○
      得脫手贓物之管道，而對被告所助益，衡情被告乙○○並
      無故意捏詞誣陷被告甲○○有故買贓物之犯行，而令己遭
      受偽證罪或誣告罪處罰之可能，故被告乙○○上開證述，
      應堪採信，則被告甲○○辯稱被告乙○○係向其表示替友
      人出售貨品云云，不足採信。
（二）又被告甲○○於警詢時既供稱：乙○○第一次拿一部數位
      相機來賣，沒有配備所以我沒收，之後連續二次拿數位攝
      影機來，我覺得來源可疑，也都沒有收等語（見九十七年
      度偵字第二二八七三號卷第23頁），足見被告甲○○對被
      告乙○○所欲出售之貨品來源已有所懷疑，然被告甲○○
      竟在心存懷疑情況下，買受被告乙○○後續持以出售之同
      類電子產品，則被告甲○○辯稱其不知系系爭行動電話及
      數位相機為贓物云云，顯不足採信。
二、綜上所述，被告甲○○所辯僅係飾卸之詞，要無足採，本件
    被告甲○○所犯故買贓物之事證明確，被告甲○○犯行堪以
    認定，應依法論科。
丙、論罪科刑：
壹、被告乙○○、丙○○所犯共同加重竊盜部分：
一、按刑法第三百二十一條第一項第三款之攜帶兇器竊盜罪，係
    以行為人攜帶兇器竊盜為其加重條件，此所謂兇器，其種類
    並無限制，凡客觀上足對人之生命、身體、安全構成威脅，
    具有危險性之兇器均屬之，且祇須行竊時攜帶此種具有危險
    性之兇器為已足，並不以攜帶之初有行兇之意圖為必要（最
    高法院七十九年臺上字第五二五三號判例著有是例參照）。
    查本件被告乙○○、丙○○行竊時所用之鐵鎚、起子，均為
    金屬製品，質地堅硬；又彈弓雖未扣案，然被告乙○○於本
    院審理時供承：彈弓是用來打破店家玻璃門、窗之工具等語
    （見本院卷第21頁），則如用以射擊他人，極易對人身體造
    成傷害，均在客觀上對人之生命、身體具有危險性，自屬兇
    器。是被告乙○○、丙○○持上開物品行竊，即屬攜帶兇器
    竊盜。又附表編號(三)、(六)、(八)至(十二)所示商家之玻璃窗均具有
    防閑作用，應係安全設備，故被告乙○○、丙○○二人攜帶
    被告乙○○所有之鐵鎚、彈弓，在擊破上述商家之玻璃窗後
    入內行竊，應係攜帶兇器、毀越或踰越安全設備竊盜。
三、核被告乙○○如附表編號(一)所為，係犯刑法第三百二十一條
    第一項第二款、第三款、第四款之結夥三人以上攜帶兇器毀
    壞門扇竊盜罪；被告乙○○如附表編號(二)、(四)、(五)、(七)所為
    ，均係犯刑法第三百二十一條第一項第二款、第三款之攜帶
    兇器毀越門扇竊盜罪；被告乙○○如附表編號(三)所為，係犯
    刑法第三百二十一條第一項第二款、第三款之攜帶兇器踰越
    安全設備竊盜罪；被告乙○○如附表編號(六)、(八)至(十二)所為，
    均係犯刑法第三百二十一條第一項第二款、第三款之攜帶兇
    器毀越安全設備竊盜罪。
四、核被告丙○○如附表編號(十一)、(十二)所為，均係犯刑法第三百二
    十一條第一項第二款、第三款之攜帶兇器毀越安全設備竊盜
    罪。
五、被告乙○○、吳家慶與真實姓名年籍不詳綽號「阿福」之成
    年男子就附表編號(一)所示之犯行、被告乙○○與某真實姓名
    不詳之成年男子就附表編號(二)、(三)所示之犯行、被告乙○○
    與吳家慶就附表編號(四)至(十)所示之犯行、被告乙○○與丙○○就附表編號(十一)、(十二)所示之犯行間，各有犯意聯絡及行為分
    擔，均為共同正犯。又公訴意旨依被告乙○○於本院為羈押
    調查時供稱：附表編號(二)、(三)係其與吳家慶所共犯云云（見
    本院卷第19頁），因認此部分犯行為被告與證人吳家慶共同
    所為，然為證人吳家慶於偵查中所否認（見九十八年度偵字
    第二一七一號卷第163 頁），且被告乙○○亦供稱：燦坤草
    漯店應該不是吳家慶，我是和朋友的朋友一起去偷，不記得
    姓名；如果吳家慶印象中沒有在97年9月4日去神腦國際香山
    店，應該就是沒有去等語（見九十八年度偵字第二一七一號
    卷第162、163頁），此外復查無積極證據證明證人吳家慶曾
    參與附表編號(二)、(三)所示之竊盜犯行，是此部分犯行，尚難
    認定係被告乙○○與吳家慶共同行竊，惟依監視器翻拍照片
    可知附表編號(二)、(三)於案發當時，確有二人在場行竊，是此
    部分應認為被告係與某真實姓名不詳之人共同行竊。
六、被告乙○○如附表編號(一)至(十二)所示十二次竊盜犯行、被告丙○○就附表編號(十一)、(十二)所示二次之竊盜犯行，犯意各別，行
    為互殊，均應分論併罰。
七、又被告乙○○、丙○○各有事實欄一所載之前科紀錄及執行
    情形，有臺灣高等法院被告前案紀錄表在卷足憑，被告二人
    於徒刑執行完畢後五年內均故意再犯前揭所示有期徒刑以上
    之罪，均為累犯，均應依刑法第四十七條第一項之規定加重
    其刑。
八、對於未發覺之罪自首而受裁判者，得減輕其刑，刑法第六十
    二條前段定有明文。又刑法第六十二條所謂發覺，固非以有
    偵查犯罪權之機關或人員確知其人犯罪無誤為必要，而於對
    其發生嫌疑時，即得謂為已發覺；但此項對犯人之嫌疑，仍
    須有確切之根據得為合理之可疑者，始足當之，若單純主觀
    上之懷疑，要不得謂已發生嫌疑（最高法院七十二年台上字
    第六四一號判例著有是例）。經查，參酌證人即內政部警政
    署刑事警察局偵二隊偵查佐丁○○於本院審理時具結證稱：
    本件查獲乙○○有涉嫌竊盜案件，係因調閱保全業者提供之
    監視器畫面，發現乙○○所駕駛的現代（廠牌）白色自用小
    客車有重複出現，因為這樣的車型比較稀少，所以就針對這
    樣的車子去過濾。又調閱乙○○之通聯紀錄，發現店家失竊
    時乙○○的手機基地台位置都在失竊店家的附近，因認乙○○涉嫌竊案等語（見本院卷98年5月19日審判筆錄第3頁、第
    5至7頁），且被告乙○○於偵查中亦自承白色自用小客車為
    其所使用（見九十七年度偵字第二二八七三號卷第237 頁）
    ，則對照卷附監視器翻拍照片，附表編號(一)至(五)、(六)、(九)、
    (十)部分均未拍得白色自用小客車，且依證人丁○○所調閱之
    行動電話通聯紀錄，時間為97年8 月27日至29日，亦在本件
    附表各編號所示犯罪時間之前，此外亦別無其他積極證據或
    確切根據足使證人丁○○就被告乙○○確實涉犯附表編(一)至
    (五)、(六)、(九)、(十)案件一節產生合理確信，是證人丁○○認被
    告乙○○就此部分涉案之程度，應僅為單純臆測性懷疑，尚
    難認被告乙○○就附表編號(一)至(五)、(六)、(九)、(十)之犯行在其
    供承前，已先為證人丁○○所發覺。準此，被告乙○○在未
    被有偵查犯罪職務之機關或公務員發覺其為犯罪人前，於接
    受警察詢問時，主動供承犯下附表編號(一)至(五)、(六)、(九)、(十)
    所示之案件，並坦承其為犯罪行為人而自首犯罪（見九十七
    年度偵字第二二八七三號卷第7、8頁），嗣並接受裁判，爰
    依刑法第六十二條前段之規定，減輕其刑，並依法先加重後
    減輕之，附此敘明。另被告乙○○犯如附表編號(七)、(八)所示
    之加重竊盜行為時，因監視器畫面已拍到一部被告使用之白
    色自用小客車，且證人昌信宏於97年10月13日即被告乙○○
    為警逮捕前，於警詢時亦證稱：歹徒使用的交通工具是一部
    現在（廠牌）白色自小客車（見九十七年度偵字第二二八七
    三號卷第299 頁），是被告乙○○此部分犯行，即因證人丁○○已掌握相當資料得認定係被告乙○○所為，故附表編號
    (七)、(八)所示之加重竊盜行為即與自首要件尚有未合。
九、再就臺灣桃園地方法院檢察署檢察官以九十八年度偵字第二
    一七一號移送本院併辦之犯罪事實，與本案犯罪事實，係屬
    同一犯罪事實，為起訴效力所及，本院自得併予審究，附此
    敘明。
十、爰審酌被告乙○○、丙○○本件所為均係多次攜帶兇器行竊
    ，而該等器物極易對他人身體、生命造成危害，所生危害顯
    較一般徒手行竊、順手牽羊之竊盜為重，兼衡被告乙○○、
    丙○○前曾因攜帶兇器竊盜等行為，經本院判處罪刑，猶不
    知警惕，再犯本件多次加重竊盜犯行，要無足取，且被告乙○○、丙○○所竊取之財物價值匪淺，造成各被害人損害非
    微，兼衡被告乙○○就附表編號(一)至(五)、(六)、(九)、(十)之案件
    均已自首犯行，且被告乙○○、丙○○亦能坦承犯行，暨被
    告乙○○、丙○○二人之犯罪動機、目的、情節等一切情狀
    ，量處如附表各編號所示之刑，並均定其應執行刑，以資懲
    儆。被告乙○○供或備供其與共犯為本件竊盜時，用以掩飾
    面貌、隱藏指紋或破壞門扇、安全設備以利行竊用鐵槌一支
    及起子三支、運動帽四頂、黑色手套三雙、口罩一只，均係
    被告乙○○所有之物，業據被告乙○○於本院審理時供述明
    確（見本院卷98年6月4日審判筆錄第8 頁），爰依刑法第三
    十八條第一項第二款之規定沒收之。又未扣案之彈弓一支，
    亦為被告乙○○供本件行竊所用之工具，已如前述，且無證
    據證明已經滅失，應併依刑法第三十八條第一項第二款之規
    定沒收。另扣案之黑色長袖外套一件、破壞剪一把、活動扳
    手一隻、3270-FQ 號車牌二面，被告乙○○均否認用以行竊
    ，且無證據足以證明係被告乙○○、丙○○犯本件竊盜犯行
    所用之物，自不為沒收之諭知。
十一、公訴意旨另以：被告乙○○就附表編號(七)所示之竊得財物
      ，依證人林金蓮於警詢時證稱有六十二隻行動電話遭竊（
      扣除被告乙○○承認已竊得四十隻行動電話外，另有二十
      二支行動電話下落不明），又附表編號(八)所示之竊得財物
      ，依證人昌信宏於警詢時之證述，另有四十個隨身碟遭竊
      云云。經查，被告乙○○就上開附表編號所示之犯行，應
      成立共同攜帶兇器毀壞門或安全設備竊盜罪，已如前述，
      然此部分除證人林金蓮、昌信宏警詢之證述及被告乙○○
      之自白外，並無任何證據證明確有另二十二支行動電話及
      四十支隨身碟遭竊之情事，又證人林金蓮、昌信宏固曾提
      出現場盤點明細表及失竊明細表，然此部分既係證人林金
      蓮、昌信宏所製作，內容僅為輔助證人林金蓮、昌信宏之
      說明，故證人林金蓮、昌信宏是否有盤點錯誤，尚非無疑
      ，此外，復查無其他積極證據足資認定被告乙○○確有上
      開檢察官所指稱之犯行，原應為無罪之判決，惟因被告乙○○就附表編號(七)、(八)所示之竊盜犯行，尚竊得其他財物
      ，是此部分與前經本院論罪部分為實質一罪關係，爰不另
      為無罪之諭知。
貳、被告甲○○所犯故買贓物部分：
一、核被告甲○○所為，係犯刑法第三百四十九條第二項之故買
    贓物罪。又被告甲○○先後二次故買贓物之犯行，犯意各別
    ，行為互殊，應分論併罰。爰審酌被告甲○○明知被告乙○○所出售之系爭行動電話及系爭數位相機均係來路不明之贓
    物，竟仍予以買受，不惟助長他人不法財產犯罪，並增加偵
    查犯罪員警追查贓物之困難，且其前曾因故買贓物案件，經
    本院於97年1月7日以九十六年度審易字第四八一號判決應執
    行有期徒刑四月，緩刑二年確定，現仍在緩刑期間，有臺灣
    高等法院被告前案紀錄表在卷足憑，竟仍不思悔改又再犯本
    件故買贓物罪，暨其犯罪之動機、目的、手段與犯後態度等
    一切情狀，各量處如主文所示之刑，並定應執行之刑及諭知
    易科罰金折算標準，以資懲戒。
二、被告甲○○所有經扣案之數位相機等物，因與其本件犯罪無
    關，業經本院以九十八年度聲字第七○七號裁定發還，附此
    敘明。
據上論斷，應依刑事訴訟法第二百九十九條第一項前段，刑法第
二十八條、第三百二十一條第一項第二款、第三款、第四款、第
三百四十九條第二項、第四十七條第一項、第三十八條第一項第
二款、第四十一條第一項前段、第五十一條第五款、第六十二條
前段，刑法施行法第一條之一第一項、第二項前段，判決如主文
。
本案經檢察官周芝君到庭執行職務。
中    華    民    國    98    年    6     月    18    日
                  刑事第十二庭審判長法  官  魏于傑
                                    法  官  許雅婷
                                    法  官  李文娟
以上正本證明與原本無異。
如不服本判決應於收受判決後10日內向本院提出上訴書狀，並應
敘述具體理由；其未敘述上訴理由者，應於上訴期間屆滿後20日
內向本院補提理由書（均須按他造當事人之人數附繕本）「切勿
逕送上級法院」。
                                    書記官  蕭秀蓉
中    華    民    國    98    年    6     月    19    日
附錄本案論罪科刑法條全文：
刑法第三百二十一條第一項
刑法第三百四十九條第二項
附表：
┌──┬───┬─────┬──────────┬───────┬──┬────┬───────┐
│編號│被害人│犯罪時、地│方式                │竊得財物      │自首│所犯法條│主刑及從刑    │
├──┼───┼─────┼──────────┼───────┼──┼────┼───────┤
│ (一) │神腦國│97年9 月1 │乙○○與綽號「眼鏡仔│行動電話十八隻│有  │刑法第三│乙○○結夥三人│
│    │際企業│日凌晨3 時│」之吳家慶及真實姓名│、數位相機十三│    │百二十一│以上攜帶兇器毀│
│    │股份有│57分許（起│年籍不詳、綽號「阿福│台、WII 遊戲機│    │條第一項│越門扇竊盜，累│
│    │限公司│訴書誤載為│」之成年男子，三人共│一台、WII 手把│    │第二、三│犯，處有期徒刑│
│    │（香山│45分），在│同以彈弓將商店左側玻│果凍套一只、  │    │、四款。│柒月，扣案之運│
│    │店）  │新竹市香山│璃門（起訴書誤載為窗│GPS 導航器五台│    │        │動帽肆頂、黑色│
│    │      │區○○路5 │戶）打破後翻越進入店│、行動電話配件│    │        │手套參雙、口罩│
│    │      │段2 號    │家，再以一字起子撬開│盒二組        │    │        │壹只、彈弓壹支│
│    │      │          │櫃鎖頭後，竊取櫃內│              │    │        │隻、鐵鎚壹支、│
│    │      │          │存放之物品。        │              │    │        │起子參支，均沒│
│    │      │          │                    │              │    │        │收。          │
├──┼───┼─────┼──────────┼───────┼──┼────┼───────┤
│ (二) │神腦國│97年9 月4 │乙○○與真實姓名不詳│行動電話九隻  │有  │刑法第三│乙○○共同攜帶│
│    │際企業│日凌晨3 時│之成年男子共同以彈弓│              │    │百二十一│兇器毀越門扇竊│
│    │股份有│51分許，在│將商店左側玻璃門打破│              │    │條第一項│盜，累犯，處有│
│    │限公司│新竹市香山│後翻越進入店家，再以│              │    │第二款、│期徒刑陸月，扣│
│    │（香山│區○○路5 │一字起子撬開櫃鎖頭│              │    │第三款。│案之運動帽肆頂│
│    │店）  │段2 號    │後，竊取櫃內存放物品│              │    │        │、黑色手套參雙│
│    │      │          │。                  │              │    │        │、口罩壹只、彈│
│    │      │          │                    │              │    │        │弓壹支、鐵鎚壹│
│    │      │          │                    │              │    │        │支、起子參支，│
│    │      │          │                    │              │    │        │均沒收。      │
├──┼───┼─────┼──────────┼───────┼──┼────┼───────┤
│ (三) │燦坤實│97年9 月29│乙○○與真實姓名不詳│數位相機三十九│有  │刑法第三│乙○○共同攜帶│
│    │業股份│日凌晨1 時│之成年男子共同攜帶彈│台（起訴書誤載│    │百二十一│兇器踰越安全設│
│    │有限公│27分許（起│弓、一字起子等工具，│為四十二台）。│    │條第一項│備竊盜，累犯，│
│    │司（草│訴書誤載為│以梯子攀爬至二樓，由│              │    │第二款、│處有期徒刑柒月│
│    │漯店）│32 分 ，見│未關閉之窗戶翻越進入│              │    │第三款。│，扣案之運動帽│
│    │      │九十七年度│商店內，再竊取展示櫃│              │    │        │肆頂、黑色手套│
│    │      │偵字第二二│陳列之物品。        │              │    │        │參雙、口罩壹只│
│    │      │八七三號卷│                    │              │    │        │、彈弓壹支、鐵│
│    │      │第46 頁） │                    │              │    │        │鎚壹支、起子參│
│    │      │，在桃園縣│                    │              │    │        │支，均沒收。  │
│    │      │觀音鄉大觀│                    │              │    │        │              │
│    │      │路2 段241 │                    │              │    │        │              │
│    │      │號燦坤觀音│                    │              │    │        │              │
│    │      │店        │                    │              │    │        │              │
├──┼───┼─────┼──────────┼───────┼──┼────┼───────┤
│ (四) │協訊通│97年10月2 │由乙○○與吳家慶共同│行動電話配件盒│有  │刑法第三│乙○○共同攜帶│
│    │信行  │日凌晨1 時│以起子撬開商店鐵捲門│三十一盒      │    │百二十一│兇器毀越門扇竊│
│    │      │19分許，在│樑柱後翻越進入店家，│              │    │條第一項│盜，累犯，處有│
│    │      │桃園縣觀音│再竊取店內物品。    │              │    │第二款、│期徒刑柒月，扣│
│    │      │鄉○○路2 │                    │              │    │第三款。│案之運動帽肆頂│
│    │      │段165號   │                    │              │    │        │、黑色手套參雙│
│    │      │          │                    │              │    │        │、口罩壹只、彈│
│    │      │          │                    │              │    │        │弓壹支、鐵鎚壹│
│    │      │          │                    │              │    │        │支、起子參支，│
│    │      │          │                    │              │    │        │均沒收。      │
├──┼───┼─────┼──────────┼───────┼──┼────┼───────┤
│ (五) │全國電│97年10月4 │乙○○與吳家慶共同破│數位相機十三台│有  │刑法第三│乙○○共同攜帶│
│    │子股份│日凌晨3 時│壞商店鐵門翻越進入店│、數位攝影機二│    │百二十一│兇器毀越門扇竊│
│    │有限公│15分許（起│家，再以一字起子撬開│台。          │    │條第一項│盜，累犯，處有│
│    │司（南│訴書誤載為│展示櫃鎖頭後，竊取櫃│              │    │第二款、│期徒刑柒月，扣│
│    │崁二門│3 時20分許│內物品。            │              │    │第三款。│案之運動帽肆頂│
│    │市）  │見九十七年│                    │              │    │        │、黑色手套參雙│
│    │      │度偵字第二│                    │              │    │        │、口罩壹只、彈│
│    │      │二八七三號│                    │              │    │        │弓壹支、鐵鎚壹│
│    │      │卷第290 頁│                    │              │    │        │支、起子參支，│
│    │      │），在桃園│                    │              │    │        │均沒收。      │
│    │      │縣蘆竹鄉中│                    │              │    │        │              │
│    │      │正路360-1 │                    │              │    │        │              │
│    │      │號（起訴書│                    │              │    │        │              │
│    │      │誤載為360 │                    │              │    │        │              │
│    │      │號，見九十│                    │              │    │        │              │
│    │      │七年度偵字│                    │              │    │        │              │
│    │      │第二二八七│                    │              │    │        │              │
│    │      │三號卷第  │                    │              │    │        │              │
│    │      │290 頁）  │                    │              │    │        │              │
├──┼───┼─────┼──────────┼───────┼──┼────┼───────┤
│ (六) │燦坤實│97年10月7 │乙○○與吳家慶共同以│數位相機一台、│有  │刑法第三│乙○○共同攜帶│
│    │業股份│日凌晨2時 │彈弓打破商店作為安全│攝影機十台。  │    │百二十一│兇器毀越安全設│
│    │有限公│34分許，在│設備，具有防閑功能之│              │    │條第一項│備竊盜，累犯，│
│    │司（光│新竹市東區│玻璃窗後翻越進入店內│              │    │第二、三│處有期徒刑柒月│
│    │復店）│金城一路35│，再以一字起子撬開展│              │    │、四款。│，扣案之運動帽│
│    │      │巷（起訴書│示櫃鎖頭，竊取櫃內物│              │    │        │肆頂、黑色手套│
│    │      │誤載為光復│品。                │              │    │        │參雙、口罩壹只│
│    │      │路2 段194 │                    │              │    │        │、彈弓壹支、鐵│
│    │      │巷19號，見│                    │              │    │        │鎚壹支、起子參│
│    │      │九十七年度│                    │              │    │        │支，均沒收。  │
│    │      │偵字第二二│                    │              │    │        │              │
│    │      │八七三號卷│                    │              │    │        │              │
│    │      │第292 頁）│                    │              │    │        │              │
├──┼───┼─────┼──────────┼───────┼──┼────┼───────┤
│ (七) │亞太電│97年10月11│乙○○與吳家慶共同以│行動電話約四十│無  │刑法第三│乙○○共同攜帶│
│    │信股份│日凌晨3 時│彈弓將商店右側玻璃門│隻。          │    │百二十一│兇器毀越門扇竊│
│    │有限公│43分許，在│打破後翻越進入店家，│              │    │條第一項│盜，累犯，處有│
│    │司（南│台北市南京│再以一字起子撬開櫃台│              │    │第二款、│期徒刑捌月，扣│
│    │京店）│東路2 段26│鎖頭，竊取櫃內物品。│              │    │第三款。│案之運動帽肆頂│
│    │      │號        │                    │              │    │        │、黑色手套參雙│
│    │      │          │                    │              │    │        │、口罩壹只、彈│
│    │      │          │                    │              │    │        │弓壹支、鐵鎚壹│
│    │      │          │                    │              │    │        │支、起子參支，│
│    │      │          │                    │              │    │        │均沒收。      │
├──┼───┼─────┼──────────┼───────┼──┼────┼───────┤
│ (八) │燦坤實│97年10月13│乙○○與吳家慶共同以│數位相機六十八│無  │刑法第三│乙○○共同攜帶│
│    │業股份│日凌晨5 時│彈弓將商店右側作為安│台、行動電話二│    │百二十一│兇器毀越安全設│
│    │有限公│39分許，在│全設備，具有防閑功能│十二隻、數位攝│    │條第一項│備竊盜，累犯，│
│    │司（中│桃園縣桃園│之玻璃窗打破後翻越進│影機八台、GPS │    │第二款、│處有期徒刑捌月│
│    │正店）│市○○路  │入店家，再以一字起子│導航機八台。  │    │第三款。│，扣案之運動帽│
│    │      │1247號    │撬開櫃台鎖頭，竊取櫃│              │    │        │肆頂、黑色手套│
│    │      │          │內物品。            │              │    │        │參雙、口罩壹只│
│    │      │          │                    │              │    │        │、彈弓壹支、鐵│
│    │      │          │                    │              │    │        │鎚壹支、起子參│
│    │      │          │                    │              │    │        │支，均沒收。  │
├──┼───┼─────┼──────────┼───────┼──┼────┼───────┤
│ (九) │燦坤實│97年10月18│乙○○與吳家慶共同攀│數位相機五十七│有  │刑法第三│乙○○共同攜帶│
│    │業股份│日凌晨2 時│爬至二樓，先破壞防護│台、數位攝影機│    │百二十一│兇器毀越安全設│
│    │有限公│51分許，在│鐵絲網，再將商店二樓│十四台、翻譯機│    │條第一項│備竊盜，累犯，│
│    │司（新│新竹縣新竹│作為安全設備，具有防│五台、GPS 導航│    │第二款、│處有期徒刑柒月│
│    │竹店）│市○○路1 │閑功能之氣窗打破後翻│機二台、行動電│    │第三款。│，扣案之運動帽│
│    │      │段788 號  │越進入，再竊取店內物│話一隻、電視遊│    │        │肆頂、黑色手套│
│    │      │          │品。                │樂器二台。    │    │        │參雙、口罩壹只│
│    │      │          │                    │              │    │        │、彈弓壹支、鐵│
│    │      │          │                    │              │    │        │鎚壹支、起子參│
│    │      │          │                    │              │    │        │支，均沒收。  │
├──┼───┼─────┼──────────┼───────┼──┼────┼───────┤
│ (十) │新焦點│97年10月23│乙○○與吳家慶共同以│汽車音響十三台│有  │刑法第三│乙○○共同攜帶│
│    │麗車坊│日凌晨1 時│彈弓將商店一樓往二樓│、現金一萬零六│    │百二十一│兇器毀越安全設│
│    │公司  │50分（起訴│樓梯旁作為安全設備，│百八十元。    │    │條第一項│備竊盜，累犯，│
│    │      │書誤載為9 │具有防閑功能之玻璃窗│              │    │第二款、│處有期徒刑柒月│
│    │      │時7 分，見│打破後翻越進入店家，│              │    │第三款。│，扣案之運動帽│
│    │      │九十七年度│再以一字起子撬開櫃台│              │    │        │肆頂、黑色手套│
│    │      │偵字第二二│鎖頭，竊取櫃內物品及│              │    │        │參雙、口罩壹只│
│    │      │八七三號卷│收銀機內現金。      │              │    │        │、彈弓壹支、鐵│
│    │      │第321 頁）│                    │              │    │        │鎚壹支、起子參│
│    │      │許，在台北│                    │              │    │        │支，均沒收。  │
│    │      │市○○路1 │                    │              │    │        │              │
│    │      │段86號（起│                    │              │    │        │              │
│    │      │訴書誤載為│                    │              │    │        │              │
│    │      │84號，見九│                    │              │    │        │              │
│    │      │十七年度偵│                    │              │    │        │              │
│    │      │字第二二八│                    │              │    │        │              │
│    │      │七三號卷第│                    │              │    │        │              │
│    │      │321頁）   │                    │              │    │        │              │
├──┼───┼─────┼──────────┼───────┼──┼────┼───────┤
│ (十一) │神腦國│97年10月27│由乙○○、丙○○共同│螢幕保護貼二十│無  │刑法第三│乙○○共同攜帶│
│    │際企業│日凌晨3 時│以彈弓將商店作為安全│一包、記憶卡九│    │百二十一│兇器毀越安全設│
│    │股份有│38分許（起│設備，具有防閑功能之│張、3.5G網卡一│    │條第一項│備竊盜，累犯，│
│    │限公司│訴書誤載為│玻璃窗打破後翻越進入│張、藍芽耳機二│    │第二款、│處有期徒刑捌月│
│    │（香山│40分，見九│店家，再以一字起子撬│副（起訴書附表│    │第三款。│，扣案之運動帽│
│    │店）  │十七年度偵│開展示櫃鎖頭，竊取櫃│誤載為一副，見│    │        │肆頂、黑色手套│
│    │      │字第二二八│內物品。            │九十七年度偵字│    │        │參雙、口罩壹只│
│    │      │七三號卷第│                    │第二二八七三號│    │        │、彈弓壹支、鐵│
│    │      │30頁），在│                    │卷第327 頁）  │    │        │鎚壹支、起子參│
│    │      │新竹市香山│                    │              │    │        │支，均沒收。  │
│    │      │區○○路5 │                    │              │    │        │丙○○共同攜帶│
│    │      │段2 號    │                    │              │    │        │兇器毀壞安全設│
│    │      │          │                    │              │    │        │備竊盜，累犯，│
│    │      │          │                    │              │    │        │處有期徒刑捌月│
│    │      │          │                    │              │    │        │，扣案之運動帽│
│    │      │          │                    │              │    │        │肆頂、黑色手套│
│    │      │          │                    │              │    │        │參雙、口罩壹只│
│    │      │          │                    │              │    │        │、彈弓壹支、鐵│
│    │      │          │                    │              │    │        │鎚壹支、起子參│
│    │      │          │                    │              │    │        │支，均沒收。  │
│    │      │          │                    │              │    │        │              │
├──┼───┼─────┼──────────┼───────┼──┼────┼───────┤
│ (十二) │燦坤實│97年10月27│由乙○○、丙○○共同│攝影機十台、筆│無  │刑法第三│乙○○共同攜帶│
│    │業股份│日凌晨4 時│以彈弓將商店作為安全│記型電腦一台、│    │百二十一│兇器毀越安全設│
│    │有限公│12分許，在│設備，具有防閑功能之│數位相機十一台│    │條第一項│備竊盜，累犯，│
│    │司（光│新竹市東區│玻璃窗打破後翻越進入│              │    │第二款、│處有期徒刑捌月│
│    │復店）│金城一路35│店家，再以一字起子撬│              │    │第三款。│，扣案之運動帽│
│    │      │巷（起訴書│開展示櫃鎖頭，竊取櫃│              │    │        │肆頂、黑色手套│
│    │      │附表誤載為│內物品。            │              │    │        │參雙、口罩壹只│
│    │      │光復路2 段│                    │              │    │        │、彈弓壹支、鐵│
│    │      │194 巷19號│                    │              │    │        │鎚壹支、起子參│
│    │      │，見九十七│                    │              │    │        │支，均沒收。  │
│    │      │年度偵字第│                    │              │    │        │丙○○共同攜帶│
│    │      │二二八七三│                    │              │    │        │兇器毀壞安全設│
│    │      │號卷第329 │                    │              │    │        │備竊盜，累犯，│
│    │      │頁）      │                    │              │    │        │處有期徒刑捌月│
│    │      │          │                    │              │    │        │，扣案之運動帽│
│    │      │          │                    │              │    │        │肆頂、黑色手套│
│    │      │          │                    │              │    │        │參雙、口罩壹只│
│    │      │          │                    │              │    │        │、彈弓壹支、鐵│
│    │      │          │                    │              │    │        │鎚壹支、起子參│
│    │      │          │                    │              │    │        │支，均沒收。  │
└──┴───┴─────┴──────────┴───────┴──┴────┴───────┘


司法院資訊處製作；財團法人民間司法改革基金會備份。
